---
title: "Prevendo Despesas Hospitalares"
author: "Hudson Santos"
date: "2024-04-28"
output:
  word_document: default
  html_document: default
---

## Etapa 1 - Coletando os Dados

```{r, }
# Coletando dados
despesas <- read.csv("despesas.csv")
head(despesas)
```

## Etapa 2 - Explorando os dados

```{r, }
#Visualização das variaveis
str(despesas)
```

```{r, }
# Medidas de Tendência Central da variavel gastos 
summary(despesas$gastos)
```

```{r, }
# Construindo um histograma
hist(despesas$gastos, main = 'Histograma', xlab = 'Gastos')
```

```{r, }
# Tabela de contingência das regiões 
table(despesas$regiao)
```

```{r, }
# Explorando relacionamento entre as variáveis: Matriz de Correlação 
cor(despesas[c("idade", "bmi", "filhos", "gastos")])
```

Observou-se correlações modestas na matriz, sem evidência de fortes associações. Notavelmente, a idade e o IMC (índice de massa corporal) exibem uma correlação positiva fraca, indicando um aumento geral do peso corporal com o avanço da idade. Além disso, foi identificada uma correlação moderada entre a idade e os gastos, assim como entre o número de filhos e os gastos. Essas associações sugerem que, conforme a idade, o IMC e o número de filhos aumentam, espera-se um aumento nos custos do seguro saúde.

```{r, }
#Visualizando relacionamento entre as variáveis: Scatterplot
# observação: não existe um claro relacionamento entre as variáveis 
pairs(despesas[c("idade", "bmi", "filhos", "gastos")])
```

```{r, }
#install.packages("psych") 
library(psych)

#Este gráfico fornece mais informações sobre o relacionamento entre as variáveis 
pairs.panels(despesas[c("idade", "bmi", "filhos", "gastos")])
```

## Etapa 3 - Treinando o Modelo

```{r, }
modelo<- lm(gastos ~ idade + filhos + bmi + sexo + fumante + regiao, data= despesas)

# Similar ao item anterior
modelo<- lm(gastos ~ ., data= despesas) 

# Visualizando os coeficientes
modelo
```

```{r, }
# Prevendo despesas médicas 
previsao <- predict(modelo) 
class(previsao)
```

```{r, }
# Visualizando cabeçalho
head(previsao)
```

## Etapa 4- Avaliando a Performance do Modelo

```{r, }
# Mais detalhes sobre o modelo 
summary(modelo)
```

## Etapa 5 - Otimização do Modelo

```{r, }
#Adicionando uma variável com o dobro do valor das idades 
despesas$idade2 <- despesas$idade ^ 2

# Adicionando um indicador para BMI >= 30 
despesas$bmi30 <- ifelse(despesas$bmi >= 30, 1, 0)

# Criando o modelo final
modelo_v2 <- lm(gastos ~ idade + idade2 + filhos + bmi + sexo + bmi30 * fumante +    regiao, data= despesas)
summary(modelo_v2)
```
